Inventaris van het archief van de familie Vosmaer, (1634) 1669-1983
Nationaal Archief, Den Haag
- Stukken van persoonlijke aard
  - Familie Vosmaer
    - Gualtherus Carel Jacob Vosmaer, 1854-1916
      - opleiding, studie en werkkring
        - Kopij, drukproeven en overdrukken van bijdragen van Gualtherus C.J. Vosmaer aan tijdschriften., 1879-1915; 641-660; 20 omslagen
          - Jaarverslag en Tijdschrift der Nederlandsche Dierkundige Vereeniging ,1879-1894., 641
            - Note on Suberites fruticosus and Suberites crambe of Oscar Schmidt
          - Zoologischen Anzeiger,1880-1885., 642
            - Eine spongiologische Bibliographie
            - Something about Scudder's Nomenclator Zoologicus
          - De Nederlandsche Spectator,1881-1901., 643
            - Hellwald's Natuurlijke geschiedenis van den mensch
            - Petrus Camper
            - Darwin
            - Eene halve eeuw wetenschap
            - Casamicciola
            - Nog eens de grafische methode
            - De jongste uitbarsting van den Etna
            - Pompei-Ischia
            - Herinneringen uit Griekenland
            - Bacteriën
            - Het rijk van Ciccillo
            - Een missing link?
            - Brief uit Utrecht
            - In en om Pompei
            - Napels en de Camorra
            - Thomas Henry Huxley, a Sketch of his life and work door E. Chalmers Mitchell
          - Album der Natuur,1882-1900., 644
            - Over sponzen en sponsvisscherij
            - Iets over lichtgevende dieren
          - Niederländisches Archiv für Zoologie,1882., 645
            - Report on the sponges, dregded up in the Arctic Sea by the "Willem Barents " in the years 1878 and 1879
          - Deutsche Litteraturzeitung,1883., 646
            - Naturwissenschaften
          - Bijdragen tot de dierkunde,1885., 647
            - The sponges of the "Willem Barents". Expedition 1880 and 1881
          - Biologisches Centrallblatt,1886-1889., 648
            - Einige neuere Arbeiten über Schwämme
            - Neuere Arbeiten über Schwämme
            - Neue Arbeiten über Schwämme
          - Journalof the royal microscopical society,1887., 649
            - On cutting sections of sponges and other similar structures with soft and hard tissues (samen met H.J. Johnston-Lavis)
          - Onderzoekingen van het Physiologisch Laboratorium te Utrecht,1894., 650
            - On Sollas's membrane in sponges (samen met C.A. Pekelharing)
            Zie ook inv. nr. 641
          - Proceedings of the International congress of zoology,1898., 651
            - On sponges (samen met Delage, Minchin en Saville Kent)
          - Verhandelingen en Verslagen van de gewone vergadeingen der wis- en natuurkundige Afdeeling van de Koninklijke Akademie van wetenschappen te Amsterdam,1898-1916., ---
            Voorheen inv. nr. 652. Bevindt zich op de kaartenafdeling, nummer toegang 4.VMF, inv.nr. 652
            - Observations on sponges (met C.A. Pekelharing)
            - Over den bouw van sommige spons-spicula
            - Poterion a boring-sponge
            - Over de spinispirae van Spiratrella bistellata (O.S.) Ldfd
            - Opmerkingen omtrent het geslacht Spirastrella
            - Over het voorkomen van desma's of desmoïden in Hymeniacidon sanguinea
          - Anatomische Anzeiger,1899., 653
            - Eine einfache Modification zur Herstellung von Platten-Diagrammen
          - Nederlandsch Tijdschrift voor Geneeskunde,1901., 654
            - Referaat over de malaria
          - Onze Eeuw,1901., 655
            - Het malariavraagstuk
            - Herinneringen uit Polen
          - Verslagen van het Genootschap ter bevordering der natuur-, genees- en heelkunde te Amsterdam,1905., 656
            - Over den oorsprong der haren
          - Encyclopaedie van Nederlandsch West-Indië, 1914., 657
            - Mammalia
            - Simiae
          - Zoologisches Jahrbuch,1912., 658
            - On the distinction between the genera Axinella, Phakellia, Acanthella
          - Internationales Archiv für Ethnographie,1915., 659
            Kaartenafdeling
            - E. Stromer von Reichenbach, Lehrbuch der palaeozoologie II, Wirbeltiere
          - Onbekend tijdschrift., 660
            - Strickland's regels voor de zoölogische nomen-clatuur
        - Bul voor Gualtherus C.J. Vosmaer als doctor in de planten dierkunde uitgereikt door de universiteit van Leiden., 1880; 661; 1 stuk
        - Stukken betreffende het lidmaatschap van Gualtherus C.J. Vosmaer van wetenschappelijke verenigingen en genootschappen., 1880-1914; ---; 1 omslag
          Voorheen inv. nr. 662. Bevindt zich op de kaartenafdeling, nummer toegang 4.VMF, inv.nr. 662
        - Stukken betreffende benoeming en ontslag van Gualtherus C.J. Vosmaer als assistent aan het Zoölogisch Station te Napels, leraar in de natuurlijke historie aan het Stedelijk Gymnasium te 's-Gravenhage, privaat docent en lector in de zoölogie aan de rijksuniversiteit te Utrecht, hoogleraar in de zoölogie, vergelijkende anatomie en fysiologie aan de rijksuniversiteit te Leiden en lid van de commissie tot examinering van candidaten die de bevoegdheid willen krijgen tot het geven van lager en middelbaar onderwijs in wis- en natuurkunde., 1880-1915; 663; 1 omslag
        - Stukken betreffende de werkzaamheid van Gualtherus C.J. Vosmaer aan de Nederlandse werktafel van het Zoölogisch Station te Napels., 1880-1913; 664-671; 1 stuk, 1 deeltje, 6 omslagen
          - Oefenboekje Engels-Italiaans., 664; 1 deeltje
          - Aantekeningen en tekeningen betreffende sponzen gemaakt uit vakliteratuur,z.j. (ca. 1880)., 665; 1 omslag
          - Dagboek, bijgehouden tijdens zijn onderzoekingen betreffende sponzen in de Golf van Napels, getypte versie (uit latere tijd) met door hem vervaardigde tekeningen,1880-1881., 666; 1 omslag
          - Voorlopig berigt omtrent het onderzoek door den ondergeteekende [Gualtherus C.J. Vosmaer] aan de Nederlandsche werktafel in het Zoölogische Station te Napels verrigt, 20 november 1880-21 februarij 1881, uitgebracht aan de Nederlandse regering, gedrukt in tweevoud, met aantekeningen, met idem Verslag over de periode november l888-januari 1889 en over de periode december 1912-april 1913., 667; 1 omslag
          - A.Dohrn (ed.), Fauna e flora del Golfo di Napoli e dei mari adiacenti, fragment betreffende de afdeling sponzen, waarvan de afbeeldingen zijn vervaardigd door Gualtherus C.J. Vosmaer, met aantekeningen en tekeningen van zijn hand,1882., 668; 1 omslag
            Op de afbeeldingen staat beurtelings de Engelse en de Duitse titel van het werk
          - Overdrukken van bijdragen van Gualtherus C.J. Vosmaer, getiteld 'Studies on Sponges', uit Mittheilungen aus der Zoologischen Station zu Napel,1883-1884., 669; 1 omslag
          - Kopij van een verhandeling in het Engels over sponzen met afbeeldingen,1888., 670; 1 omslag
            De illustraties zijn de gedrukte exemplaren van het onder inv. nr. 668 genoemde werk, waarop de auteur wijzigingen en aanwijzingen voor de drukker heeft aangebracht
          - Potloodtekening, vervaardigd door Gualtherus C.J. Vosmaer van het interieur van zijn kamer in het Palazzo Ferraro te Napels,z.j.., 671; 1 stuk
        - Stukken betreffende voordrachten, gehouden door Gualtherus C.J. Vosmaer voor verschillende verenigingen en genootschappen., 1881-1904; 672; 1 omslag
        - Overeenkomst tussen Gualtherus C.J. Vosmaer en C.F. Winter'sche Verlag te Leipzig betreffende de bewerking van de afdeling sponzen van het werk Bronns Klassen und Ordnungen des Thierreichs, met bijbehorende brieven., 1882-1884; 673; 1 omslag
        - Stukken betreffende door Gualtherus C.J. Vosmaer bijgewoonde nationale en internationale congressen., 1889-1913; 674-676; 3 omslagen
          - Tweede natuur- en geneeskundig congres te Leiden,1889., 674
          - Internationale zoölogische congressen,1895-1913., 675
          - "Darwin Celebration", herdenking van Darwins 100ste geboortedag en het 50ste jaar sinds het verschijnen van On the origin of species te Cambridge,1909., 676
        - Aantekeningen en tekeningen, gemaakt door Gualtherus C.J. Vosmaer ten behoeve van het geven van colleges en practica en overig wetenschappelijk werk., 1889-1915 en z.j.; 677-685; 4 pakken, 6 omslagen
          - Algemene zoölogie,1889-1915 en z.j.., 677; 2 pakken
          - Practica,1889-1890 en z.j.., 678; 1 pak
            Bijgevoegd: Aantekeningen van Lubina Schilthuis, door haar aan Vosmaer aangeboden
          - Chemische samenstellingen, geschikt voor het bewaren van preparaten,z.j., 679; 1 omslag
          - Vergelijkende anatomie, vertebrata,1890-1891., 680; 1 omslag
          - Sponzen,1890 en z.j., 681; 1 pak
          - Tropische geneeskunde,1909-1915 en z.j., 682; 1 omslag
          - Geschiedenis van de zoölogie,1911-1912 en z.j., 683; 1 omslag
          - Erfelijkheid,z.j., 684; 1 omslag
          - Fosforescerende dieren,z.j., 685; 1 omslag
        - Verslag van de werkzaamheden aan het Zoölogisch Station te Den Helder, verricht van 7 juli tot en met 7 augustus 1892, door dr. G.C.J. Vosmaer, privaat-docent aan de Rijksuniversiteit te Utrecht, gedrukt, met pentekening door Gualtherus C.J. Vosmaer van dit station., 1876; 686; 1 omslag
        - Gecorrigeerde drukproef van Welke periodica zoölogica kunnen in de Nederlandsche openbare bibliotheken geraadpleegd worden [ ... ] door Gualtherus C.J. Vosmaer, 's-Gravenhage., 1898; 687; 1 omslag
        - Schoolrapport voor Catalina Suzanna Röell van de Hoogere Burgerschool voor meisjes te 's-Gravenhage, met opstel van haar hand over "een excursie naar de bierbrouwerij van de heer Van Waveren"., 1902 en z.j.; 688; 2 stukken
        - Stukken betreffende het afleggen en het behalen van het examen ter verkrijging van de akte van bekwaamheid als onderwijzeres lager onderwijs te 's-Gravenhage door Catalina Suzanna Röell., 1903; 689A, B; 1 omslag en 1 stuk
          - Bestanddeel 1., 689A
          - Bestanddeel 2., ---
            Voorheen inv. nr. 689B. Bevindt zich op de kaartenafdeling, nummer toegang 4.VMF, inv.nr. 689B
        - Stukken betreffende de inschrijving van Catalina Suzanna Röell aan de rijksuniversiteit van Leiden en het lidmaatschap van de Vereeniging van Vrouwelijke Studenten te Leiden., 1903-1906; 690; 1 omslag
        - Collegedictaten, aantekeningen, uiteenzettingen, gemaakt door Catalina Suzanna Röell tijdens haar studie in de biologie aan de rijksuniversiteit te Leiden., 1903-1906; 691; 1 pak
        - Dankbetuiging voor Gualtherus C.J. Vosmaer van de medewerkers en studenten van het Utrechtsch Laboratorium bij zijn vertrek naar Leiden., 1904; ---; 1 stuk
          Voorheen inv. nr. 692. Bevindt zich op de kaartenafdeling, nummer toegang 4.VMF, inv.nr. 692
        - Oratie, getiteld Zoölogie en Geneeskunde, uitgesproken door Gualtherus C.J. Vosmaer bij het aanvaarden van het hoogleraarschap in de zoölogie, vergelijkende anatomie en physiologie aan de universiteit van Leiden, gedrukt., 1904; 693; 1 deeltje
        - Aantekeningen van Max Weber, toegezonden aan Gualtherus C.J. Vosmaer, betreffende expedities op zee, in de jaren 1877-1902 voor wetenschappelijke doeleinden ondernomen, met vermelding van de verblijfplaats van het tijdens die expedities verzamelde materiaal., 1905; 694; 1 omslag
        - Stukken betreffende een verzoek, gedaan door de directeur van het departement van landbouw in Nederlandsch-Indië aan Gualtherus C.J. Vosmaer, de systematische bewerking van de sponzen, gedolven uit de Javazee, op zich te nemen., 1908-1912; 695; 1 omslag
        - Gecorrigeerde drukproef van Leerboek der zoölogie door Gualtherus C.J. Vosmaer met aantekeningen en tekeningen, alsmede de overeenkomst gesloten tussen hem en de Uitgeversmaatschappij A.W. Sijthoff te Leiden, incompleet., 1908 en z.j.; 696; 2 pakken
        - Stukken betreffende een verzoek, gedaan door N. Reus te Dordrecht, handelaar in sponzen, tot bezichtiging van de sponzen in het Zoötomisch Instituut te Leiden en de inwilliging daarvan door Gualtherus C.J. Vosmaer., 1909-1910; 697; 1 omslag
        - Stukken betreffende de bijdrage van Gualtherus C.J. Vosmaer aan de publikatie Nomenclator animalium generum et subgenerum door Franz Eilhard Schulze, verbonden aan het Zoölogisch Instituut van de universiteit van Berlijn, handelend over recente en fossile poriferen (sponzen)., 1911-1914; 698; 1 omslag
        - Bepalingen voor het deelnemen aan de praktische oefeningen in het Zoötomisch Laboratorium [te Leiden], gedrukt, met redactionele aantekeningen door Gualtherus C.J. Vosmaer., 1915; 699; 1 stuk
        - Lijst van in de jaren 1880 tot 1916 gepubliceerde werken van Gualtherus C.J. Vosmaer, samengesteld door C.S. Vosmaer-Röell., z.j.; 700; 1 omslag
        - Kopij van Biblography of sponges, 1551-1913 geschreven door Gualtherus C.J. Vosmaer, met aantekeningen, z.j., alsmede stukken betreffende de postume publikatie daarvan door G.P. Bidder (Universiteit van Cambridge) en C.S. Vosmaer-Röell., 1919-1929 en z.j.; 701-708; 4 delen, 1 pak, 4 omslagen
          - Kopij,z.j., 701; 2 delen
          - Aantekeningen van Gualtherus C.J. Vosmaer en derden, behorend bij de kopij,z.j., 702; 1 pak
          - Aantekeningen van inhoudelijke en redactionele aard door G.P. Bidder en C.S. Vosmaer-Röell,z.j., 703; 1 omslag
          - Brieven gericht aan C.S. Vosmaer-Röell, afkomstig van George P. Bidder, enkele met concept (van antwoord), Cambridge1919-1929 (59)., 704; 1 omslag
            Betreft ook de voorbereidingen van de uitgave van The sponges of the bay of Naples, zie inv. nrs. 710-716
          - Brieven gericht aan George P. Bidder, enkele met concept (van antwoord), 1920-1926., 705; 1 omslag
            Vermoedelijk later in het bezit gekomen van C.S. Vosmaer-Röell en door haar aan het familiearchief toegevoegd
            - Afzenders:
            - - Dendy, Arthur, Londen 1920 (2)
            - - Dohrn, Reinhart, Cambridge 1926 (1)
            - - Gardiner, J. Stanley, Cambridge 1921 (1)
            - - Harmer, S.F., Londen 1920 (1)
            - - Kampen, P.N. van, Cambridge, Leiden 1920 (2)
            - - Thacker, A.G., Cambridge 1921 (1)
            - - Vosmaer-Röell, C.S., Leiden, Cambridge 1920-1921 (10)
            - - British Museum, Londen 1922 (1)
            - - Linnean Society of London, Londen 1921 (1)
            - - Smithonian Institute, Cambridge, Washington 1920 (3)
            - - University Press, Cambridge 1920-1922 (11)
          - Gecorrigeerde drukproef,1926., 706; 1 deel
          - Exemplaar, Cambridge1928., 707; 1 deel
          - Recensies, verschenen in buitenlandse tijdschriften, 1928-1929., 708; 1 omslag
        - Stukken betreffende de schenking door Catalina Suzanna Röell van de door Gualtherus C.J. Vosmaer bijeengebrachte verzameling sponzen met toebehoren aan de Staat der Nederlanden ten behoeve van het Rijksmuseum van Natuurlijke Historie te Leiden., 1926-1967; 709; 1 omslag
        - Manuscript van The sponges of the bay of Naples, porifera incalcaria geschreven door Gualtherus C.J. Vosmaer, met aantekeningen, z.j., alsmede de postume publikatie daarvan door C.S. Vosmaer-Röell en M. Burton (British Museum, Natural History, Londen)., 1929-1934 en z.j.; 710-716; 5 pakken, 4 omslagen, 1 stuk
          Zie ook inv. nrs. 704-705
          - Manuscript met aantekeningen,z.j., 710A-D; 4 pakken
            - Bestanddeel 1., 710A
            - Bestanddeel 2., 710B
            - Bestanddeel 3., 710C
            - Bestanddeel 4., 710D
          - Brieven, gericht aan C.S. Vosmaer-Röell, afkomstig van N.V. Martinus Nijhoff te 's-Gravenhage, sommige met concept van antwoord,1927-1934., 711; 1 omslag
          - Brieven, gericht aan C.S. Vosmaer-Röell, afkomstig van M. Burton te Londen, sommige met concept van antwoord,1928-1934., 712; 1 omslag
          - Overeenkomst, gesloten tussen C.S. Vosmaer-Röell en N.V. Martinus Nijhoff ter zake van de uitgave,28 mei 1931., 713; 1 stuk
          - Stukken betreffende de verlening van een subsidie ten behoeve van de uitgave door het ministerie van Onderwijs, Kunsten en Wetenschappen,1931., 714; 1 omslag
          - Aantekeningen door C.S. Vosmaer-Röell van inhoudelijke en organisatorische aard,z.j., 715; 1 omslag
          - Exemplaar, 's-Gravenhage1933-1935., 716; 1 pak
    - Willem Vosmaer, 1856-1936
      trouwt Maria Carolina Willemina Jochim van Nootdorp, 1867-1924
      ouders: Emanuel Frederik Jochim van Nootdorp
      Anna Gerardina Wttewaal van Stoetwegen
      - Willem Vosmaer en Maria Carolina Willemine Jochim van Nootdorp persoonlijk
        - Staat van het spaargeld van Willem Vosmaer, 1856-1874, met een briefje van Willem Vosmaer aan zijn moeder over geldzaken., z.j.; 717; 2 stukken
        - Verhalen, gedichten en tekeningen, gemaakt door Willem Vosmaer, bestemd voor de huiselijke kring., 1863-1867; 718; 1 omslag
        - Getuigschriften van de school en tekenschool van de Maatschappij tot nut van 't algemeen te 's-Gravenhage voor Willem Vosmaer., 1869; 719; 2 stukken
        - Schetsboekjes van Willem Vosmaer, merendeels voorstellende landschappen en interieurs., 1872-1896; 720-731; 12 deeltjes
          - 1872, 720
          - 1881, 721
          - 1892, 722
            Tevens dagboek van een vakantiereis in Zuid-Limburg
          - 1893-1899, 723
          - 1894, 724
          - 1896, 725
          - z.j., 727
          - z.j., 728
          - z.j., 729
          - z.j., 730
          - z.j., 731
        - Potloodtekening, gemaakt door Carel Vosmaer van de Vleeshal en een gedeelte van de Voldersgracht te Delft, bestemd voor Willem Vosmaer, met onderschrift "uitzicht uit mijn kamer o/d Wijnhaven"., 1875; 732; 1 stuk
        - Potloodtekeningen, gemaakt door Willem Vosmaer, betreffende Delft, Den Helder en Ginneken., 1876-1893; 733; 1 omslag
        - Programma's van door Willem Vosmaer bijgewoonde blijspelen., 1878-1880 en z.j.; 734; 1 omslag
        - Fotoalbums, tevens plakboeken van kranteknipsels en citaten, aangelegd door Willem Vosmaer., 1880-1925 en z.j.; 735; 3 delen
        - Telegrammen, gericht aan Willem Vosmaer, afkomstig van zijn moeder betreffende de ziekte en het overlijden van zijn vader, Carel Vosmaer, alsmede staat van het aandeel van Willem Vosmaer in de nalatenschap van zijn vader., 1888; 736; 3 stukken
        - Stukken betreffende voordrachten, gehouden door Willem Vosmaer voor diverse verenigingen en gezelschappen., 1893-1909; 737; 1 omslag
        - Stukken betreffende het huwelijk van Willem Vosmaer en Maria C.W. Jochim van Nootdorp., 1896; 738; 1 omslag
        - Dagboeken van reizen, gemaakt door Willem Vosmaer en Maria C.W. Jochim van Nootdorp., 1901-1926; 739-749; 9 delen, 2 pakken
          Zie ook inv. nr. 722
          - Duitsland,1901., 739
          - Duitsland,1913., 740
          - Duitsland,1914., 741
          - Den Haag, Amsterdam, Zwitserland,1919-1920., 742
          - Frankrijk, Zwitserland,1920-1921., 743
          - Duitsland,1921., 744
          - Duitsland,1921-1922., 745
          - Duitsland, Zwitserland,1922-1923., 746
          - Zwitserland, Parijs,1923., 747
          - Italië,1924., 748; 1 pak
          - Italië, Zwitserland,1926., 749; 1 pak
        - Fotoalbums en albums met briefkaarten van de plaatsen, door Willem Vosmaer en Maria C.W. Jochim van Nootdorp bezocht tijdens hun reizen., 1913-1929 en z.j.; 750-763; 14 delen
          - Duitsland,1913., 750
          - Frankrijk,1920-1921., 751
          - Frankrijk,1920-1921., 752
          - Duitsland,1921., 753
          - Duitsland,1921., 754
          - Noorwegen, Zweden, Denemarken,1926., 755
          - Noorwegen, Zweden, Denemarken,1926., 756
          - Spitsbergen,1927., 757
          - Spanje, Marokko,1929., 758
          - Spanje,z.j.., 759
          - Zwitserland,z.j., 760
          - Zwitserland,z.j., 761
          - Spanje, Gibraltar,z.j., 762
          - Familie, militaire manoeuvres,z.j., 763
        - Brieven, gericht aan Willem Vosmaer., 1904, 1917; 764; 2 stukken
          - Afzenders:
          - - Vosmaer-Clant, Abrahamina C.C.G., De Bilt 1904
          - - François, Iman, 's-Gravenhage 1917
        - Aantekenboekje., 1924; 765; 1 deeltje
        - Machtiging voor Willem Vosmaer, afgegeven door de politie in Bergen (N.-H.) tot het hebben van een vuurwapen., 1927; 766; 1 stuk
        - Paspoort voor Willem Vosmaer., 1930; 767; 1 stuk
        - Gelukwensen, gericht aan Willem Vosmaer ter gelegenheid van zijn tachtigste verjaardag., 1936; 768; 1 omslag
        - Uitnodigingen, gericht aan Willem Vosmaer en Maria C.W. Jochim van Nootdorp voor het bijwonen van galabals en andere festiviteiten aan het hof van koningin Wilhelmina., z.j.; 769; 1 omslag
        - Oefeningen in het Italiaans, gemaakt door Willem Vosmaer., z.j.; 770; 1 deel
        - Visitekaartjes van Willem Vosmaer., z.j.; 771; 1 omslag
        - Fotografische portretten van Willem Vosmaer en Maria C.W. Jochim van Nootdorp, alsmede foto's van exterieurs van de huizen, die zij hebben bewoond., z.j.; 772; 1 omslag
        - Ontwerpen van meubilair door de firma Maurits Drukker te Nijmegen, ten behoeve van het in aanbouw zijnde huis "Nanno" te Bergen (N.-H.), in opdracht van Willem Vosmaer., z.j.; 773; 1 omslag
        - Catalogus, door Willem Vosmaer vervaardigd van zijn bibliotheek., z.j.; 774; 1 deeltje
        - Stukken betreffende de afwikkeling van de nalatenschap van Willem Vosmaer., 1940-1960; 775; 1 pak
      - als militair
        - Opschrijfboekje, waarin Willem Vosmaer aantekening heeft gehouden van gebeurtenissen tijdens zijn diensttijd in Delft., 1873-1874; 776; 1 deeltje
        - Zakboekjes van het le regiment Vestingartillerie, waarvan Willem Vosmaer deel uitmaakt., 1873-1878; 777-778; 2 deeltjes
          - 1873-1877, 777
          - 1877-1878, 778
        - Stukken betreffende de werkzaamheid van Willem Vosmaer in de landmacht., 1876-1915; 779; 1 omslag
        - Foto's betreffende militaire gebeurtenissen en het militaire leven, waaraan door Willem Vosmaer is deelgenomen., 1876-1906 en z.j.; 780; 1 omslag
        - Koninklijke besluiten en besluiten van de minister van oorlog, houdende aanstelling van Willem Vosmaer bij diverse legeronderdelen en als leraar aan de artilleriecursus te Delft en de Hogere Krijgsschool te 's-Gravenhage, met bijbehorende correspondentie., 1878-1921; 781; 1 omslag
        - Fragmenten van officiersboekjes betreffende het legeronderdeel waarvan Willem Vosmaer deel uitmaakt, met door hem aangebrachte mutaties., 1879-1913; 782; 1 omslag
        - Naamlijst van de officieren, onderofficieren, korporaals en manschappen van de 6e afdeling Vestingartillerie, waarvan Willem Vosmaer deel uitmaakt., 1879; 783; 1 deeltje
        - Kranteknipsels, door Willem Vosmaer verzameld en opgeplakt, betreffende militaire en andere onderwerpen., 1881-ca. 1925; 784; 1 omslag
        - Van Weuveren, kannonier 2e klasse w.no. 2113, bundeling van overdrukken van artikelen, gemaakt door Willem Vosmaer en verschenen in De Nederlandsche Spectator, door hem aangevuld en voor publicatie onder de titel in dienst gereed gemaakt, en stukken betreffende het verschijnen en de financiële afhandeling van dit boek., 1882-1914; 785; 1 omslag
        - Aankondigingen en besprekingen van werken van Willem Vosmaer, verschenen in kranten en tijdschriften., 1886-1905; 786; 1 omslag
        - Stukken betreffende de aanschaf en verzekering van paarden door Willem Vosmaer., 1887-1910; 787; 1 omslag
        - Betalingsboekjes van Willem Vosmaer., 1888-1912; 788-792; 5 deeltjes
          - 1888-1892, 788
          - 1892-1897, 789
          - 1897-1902, 790
          - 1902-1907, 791
          - 1907-1912, 792
        - Artikelen, geschreven door Willem Vosmaer merendeels over militaire zaken, verschenen in kranten en tijdschriften, gedrukt., 1892-1905 en z.j.; 793; 1 omslag